臺灣高等法院高雄分院刑事裁定
111年度毒抗字第244號
抗  告  人  
即  被  告  李恒昌



                    （現於法務部○○○○○○○○強制戒        治中）
上列抗告人因聲請強制戒治案件，不服臺灣橋頭地方法院中華民
國111年6月29日裁定(111年度毒聲字第287號)，提起抗告，本院
裁定如下：
    主  文
原裁定撤銷。
    理  由
一、原審裁定意旨略以： ㈠按當事人對於法院之裁定有不服者，
    除有特別規定外，得抗告於直接上級法院；又抗告期間，除
    有特別規定外，為5日，自送達裁定後起算；另原審法院認
    為抗告不合法律上之程式或法律不應准許，或其抗告權已經
    喪失者，應以裁定駁回之，刑事訴訟法第403條第1項、第40
    6條及第408條第1項前段分別定有明文；又在監所之被告，
    固可不經監所長官而提出上訴書狀，且該監所不在法院所在
    地者，得扣除在途期間。但如向監所長官提出上訴書狀，依
    刑事訴訟法第351條第1 項規定，必在上訴期間內提出者，
    始視為上訴期間內之上訴，若已在上訴期間內提出，縱監所
    人員遲誤轉送法院收文，甚至遠超過規定在途期間，其上訴
    仍不得視為逾期，蓋監所與法院間無在途期間之可言。反之
    ，如逾期始向監所長官提出上訴書狀，自不得視為上訴期間
    內之上訴，雖監所長官即日將上訴書狀轉送法院收文，因無
    扣除在途期間之可言，其上訴自屬已經逾期（最高法院77年
    度第4次刑事庭會議決議參照）。本相同之原因，上開決議
    於認定抗告是否逾期時，亦應有所適用。㈡查本件抗告人即
    被告（下稱被告）李恒昌因檢察官聲請強制戒治案件，經本
    院於民國111年6月7日以111年度毒聲字第287號裁定令入戒
    治處所施以強制戒治，並於翌(8)日向被告所在之法務部○○○
    ○○○○○附設勒戒處所為送達，被告於當日收受裁定正本，有
    卷附送達證書可證。本件抗告期間既無特別規定，自為5日
    ，且按上揭說明，監所與本院間無在途期間之可言，則自送
    達裁定之翌日即111年6月9日起算，計至111年6月13日，其
    抗告期間即已屆滿，然被告遲至111年6月14日始遞狀予法務
    部○○○○○○○○提起抗告，有該所收受本次抗告資料之戳章及本
    院111年6月22日辦理刑事案件電話紀錄查詢表可稽，是被告
    本件抗告已逾越抗告期間，顯屬違背法律上之程序，且無可
    補正，因而駁回其抗告云云。
二、本件抗告意旨略以：抗告人確於111年6月13日提出抗告狀，
    不知何故當日並未送出抗告狀，何以拖延至111年6月14日，
    抗告人不得而知，應係監所人員遲誤轉送公文所致，抗告人
    之抗告應在抗告合法期間云云。
三、經本院向法務部○○○○○○○○函查結果，據該所稱：抗告人確於
    111年6月8日確診新冠肺炎，其提出訴狀時間，經查於111年
    6月13日確於防疫隔離專區提出抗告狀，適本所防疫作為，
    確診收容人提交之書狀須先完成置入紫外線消毒箱等清消程
    序，遲至翌日上午9時，方由專人送至場舍主管收受登記，
    但送交之人未表述為前揭時間（13日）送出，至場舍主管誤
    認為當（14）日所送之狀，而於所蓋章內登記為6月14日，
    有法務部○○○○○○○○中華民國111年7月29日高戒總名字第1110
    4006280號函一份附卷可稽，足見本件抗告人提出抗告書狀
    期日為111年6月13日，法務部○○○○○○○○因須先完成置入紫外
    線消毒箱等清消程序，遲至翌日上午9時，方由專人送至場
    舍主管收受登記，但送交之人未表述為前揭時間（13日）送
    出，至場舍主管誤認為當（14）日所送之狀，而於所蓋章內
    登記為6月14日，實則抗告人之抗告期日仍在合法抗告期間
    內。
四、原審未察，遽認抗告期間已經逾期而為駁回抗告之裁定，尚
    有未洽。本件抗告為有理由，自應由本院將原裁定撤銷，發
    回原審法院另為適當之處理。　　
據上論結，應依刑事訴訟法第413條，裁定如主文。
中　　華　　民　　國　　111 　年　　8 　　月　　2 　　日
                  刑事第十庭    審判長法  官  陳中和
                                      法  官  陳松檀
                                      法  官  任森銓
以上正本證明與原本無異。
不得再抗告。
中　　華　　民　　國　　111 　年　　8 　　月　　2 　　日
　　　　　　　　　　　　　　　　　　　書記官  謝佳育